【裁判字號】    99,沙簡上,49
【裁判日期】    990129
【裁判案由】    妨害自由
【裁判全文】
臺灣臺中地方法院刑事判決            99年度沙簡上字第49號
上  訴  人
即  被  告  甲○○
上列上訴人即被告因妨害自由案件，不服本院沙鹿簡易庭九十八
年度沙簡字第七一三號中華民國九十八年十一月三十日第一審簡
易判決（聲請案號：臺灣臺中地方法院檢察署九十八年度速偵字
第三九四二號），提起上訴，本院管轄之第二審合議庭判決如下
：
    主    文
原判決撤銷。
甲○○無故侵入他人建築物，累犯，處拘役拾日，如易科罰金
，以新台幣壹仟元折算壹日。
    犯罪事實
一、甲○○前於民國九十六年間因犯加重竊盜案件，經本院於九
    十七年二月四日以九十六年度易字第五九五四號判處有期徒
    刑四月確定，於九十七年三月六日易科罰金執行完畢。詎仍
    不知悔改，於九十八年十一月七日下午一時五十分許，騎乘
    機車行經臺中縣梧棲鎮○○街三六號曜陽水電行倉庫前，竟
    基於侵入他人建築物之犯意，未經該水電行所有人陳總任之
    同意，擅自翻越圍牆進入倉庫，而無故侵入陳總任等人使用
    之建築物。嗣經陳總任之妻乙○○發現上情，乃報警處理查
    獲。
二、案經乙○○訴由臺中縣警察局清水分局報請臺灣臺中地方法
    院檢察署檢察官偵查後聲請以簡易判決處刑。
    理    由
一、證據能力部分：按被告以外之人於審判外之陳述，雖不符刑
    事訴訟法第一百五十九條之一至第一百五十九條條之四之規
    定，而經當事人於審判程序同意作為證據，法院審酌該言詞
    陳述或書面陳述作成時之情況，認為適當者，亦得為證據；
    當事人、代理人或辯護人於法院調查證據時，知有第一百五
    十九條第一項不得為證據之情形，而未於言詞辯論終結前聲
    明異議者，視為有前項之同意；刑事訴訟法第一百五十九條
    之五定有明文。經查，檢察官及上訴人即被告甲○○對於下
    列經本院於審理時踐行調查證據程序並列為本案證據之被告
    以外之人於審判外之陳述，迄本件言詞辯論終結時止，均未
    予爭執該等證據之證據能力，而本院審酌該等審判外陳述做
    成之情況，並無非出於任意性、不正取供，或其他違法不當
    情事，且客觀上亦無顯不可信之情況，堪認為適當，揆諸前
    開說明，依法均認有證據能力，合先敘明。
二、訊據上訴人即被告（下稱被告）於本院審理中固辯稱伊僅係
    為查看該水電行之電話以便電詢有無工作云云；然查，上揭
    犯罪事實，業據於被告於警詢及偵查中均坦承不諱，核與告
    訴人乙○○於警詢中所為指訴之情節相符，並有查獲照片及
    刑案現場測繪圖等存卷足參，堪認被告前於警詢及偵查中之
    自白，方與事實相符，而被告事後於本院所辯上情，無足採
    信，且亦無礙於被告上開犯行之成立。本案事證明確，被告
    上開犯行，堪予認定。
三、原審認被告犯刑法第三百零六條第一項之無故侵入他人建築
    物罪事證明確，予以論罪科刑，固非無見。另被告雖以告訴
    人業已具狀撤回本件告訴，故應不得對伊為有罪判決云云置
    辯；然按告訴乃論之罪，告訴人於第一審辯論終結前，得撤
    回其告訴，刑事訴訟法第二百三十八條第一項定有明文，而
    本院沙鹿簡易庭業已於九十八年十一月三十日審結本案，惟
    告訴人則迨至九十八年十二月十八日方提出撤回告訴狀，有
    本件簡易判決及告訴人撤回告訴狀存卷足參，揆諸上開說明
    ，告訴人依法已無撤回本件告訴之權利，是被告猶以前詞置
    辯，自屬無據。然被告上訴意旨以伊已與告訴人乙○○、陳
    總任達成和解，告訴人業已表示撤回告訴等語，既有和解書
    及告訴人於九十八年十二月十八日提出之刑事撤回告訴狀在
    卷足憑，則原審未及審酌此部分，其量刑基礎已有不同，尚
    有未洽，自應由本院予以撤銷改判。又被告前於因犯加重竊
    盜案件，經本院於九十七年二月四日以九十六年度易字第五
    九五四號判處有期徒刑四月確定，於九十七年三月六日易科
    罰金執行完畢，此有臺灣臺中地方法院檢察署刑案資料查註
    紀錄表及臺灣高等法院被告前案紀錄表在卷可按，其於受有
    期徒刑執行完畢後五年以內故意再犯本件有期徒刑以上之罪
    ，為累犯，應依刑法第四十七條第一項規定加重其刑。爰審
    酌被告犯罪之動機、目的、手段，被害人所受之損害，且被
    告犯罪後前於警詢及偵查中均坦承犯行，態度尚可，且告訴
    人已具狀表示不再追究被告之刑責等一切情狀，量處如主文
    第二項所示之刑，並諭知易科罰金之折算標準。
據上論斷，應依刑事訴訟法第四百五十五條之一第一項、第三項
、第三百六十九條第一項前段、第三百六十四條、第二百九十九
條第一項前段，刑法第三百零六條第一項、第四十七條第一項、
第四十一條第一項前段，刑法施行法第一條之一第一項、第二項
前段，判決如主文。
中    華    民    國    99    年    1     月    29    日
                刑事第一庭  審判長法  官  何志通
                                  法  官  林清鈞
                                  法  官  許惠瑜
以上正本證明與原本無異。
不得上訴。
                                  書記官  楊家印
中    華    民    國    99    年    1     月    29    日
附錄本案論罪科刑法條：
刑法第三百零六條第一項
無故侵入他人住宅、建築物或附連圍繞之土地或船艦者，處1年
以下有期徒刑、拘役或3百元以下罰金。

司法院資訊處製作；財團法人民間司法改革基金會備份。
